臺灣士林地方法院民事裁定　　　　　　 100年度司護字第76號
聲　請　人　臺北市政府社會局
法定代理人　江綺雯
代　理　人　葉明昇
受　安置人　黃○○　　年籍資料詳卷
法定代理人　黃□□　　年籍資料詳卷
上列當事人聲請延長安置事件，本院裁定如下：
    主  文
准將黃○○自民國100 年12月26日18時30分起延長繼續安置三個
月。
聲請程序費用由聲請人負擔。
    理  由
一、聲請意旨略以：聲請人於民國99年12月20日凌晨接獲通報，
    受安置人黃○○之父（年籍詳卷）以其難以管教，難以共同
    生活而拒絕接返受安置人，99年12月24日經地區教會教友發
    現受安置人夜宿公園，身體髒污，據了解受安置人已夜宿住
    家附近公園約月餘，常仰賴撿拾資源回收物維生，乃通報由
    聲請人處理，經聲請人多次聯繫受安置人之父，其均堅決表
    示拒絕受安置人返家，且要求聲請人勿再與其聯絡，其將換
    電話號碼，讓聲請人找不到，復拒絕出面討論受安置人後續
    生活安排之相關事宜。經查，受安置人自幼即遭受安置人之
    父不當對待，自國小五年級即被其父、母送至屏東道場，由
    師父照顧長達7 、8 年，直至今年9 月21日受安置人因渴望
    家庭及不想出家而私自北上返家。轄區警員雖多次陪同受安
    置人返家，但隔日仍遭其父趕出家門，後其父甚至將受安置
    人家中鑰匙奪回，不讓其返家。受安置人居住道場期間，與
    家人聯繫互動甚少，其親情需求未獲滿足，受安置人對家庭
    之價值感到困惑與矛盾。綜上，受安置人多次被拒返家，已
    於住家附近公園露宿月餘，生活多靠教會教友接濟及撿拾資
    源回收物維生，堪認受安置人之父難以提供受安置人妥適教
    養、照顧，而受安置人之母亦無能力出面協助照顧，復無其
    他親屬支持團體得以提供協助，為維護受安置人權益並確保
    其人身安全，聲請人自99年12月24日18時30分起已依兒童及
    少年福利法第36條緊急安置受安置人，並向鈞院聲請繼續安
    置，業獲鈞院99年度司護字第71號、100 年度司護字第14、
    41、57號裁定在案。安置期間，聲請人持續與受安置人之父
    聯繫，但聯繫不易，受安置人不僅積欠安置費用，亦未參與
    親職教育輔導。受安置人之母，雖配合參與親職教育、親子
    會面等處遇，惟仍害怕與受安置有過多互動，恐需承擔監護
    責任。聲請人目前仍持續促進受安置人投入工作，學習基本
    自立生活技能，以利未來自食其力，惟受安置人經鑑定有輕
    度智能障礙與注意不足過動症，100 年3 月間更意圖跳樓自
    殺，需替代性照顧資源協助，以穩定受安置人身心問題，並
    持續安排就業輔導，避免受安置人生活失序而於社區遊蕩，
    或衍生其他犯罪行為。因評估受安置人之父母目前暫無法回
    應教養受安置人之親職壓力，受安置人之父毫無提供受安置
    人妥適教養、照顧之意願，而受安置人之母自行生活已有困
    難，亦無能力協助照顧，為協助提升受安置人父母之親職能
    力，並維護受安置人權益及確保安全，非再參個月時間無法
    妥予保護受安置人，爰依兒童及少年福利與權益保障法第11
    0 條準用第57條規定，聲請鈞院准予延長繼續安置參個月，
    以提供後續保護處遇，維護受安置人最佳利益等語。
二、按兒童及少年有下列各款情形之一，非立即給予保護、安置
    或為其他處置，其生命、身體或自由有立即之危險或有危險
    之虞者，直轄市、縣（市）主管機關應予緊急保護、安置或
    為其他必要之處置：（一）兒童及少年未受適當之養育或照
    顧。（二）兒童及少年有立即接受診治之必要，而未就醫者
    。（三）兒童及少年遭遺棄、身心虐待、買賣、質押，被強
    迫或引誘從事不正當之行為或工作者。（四）兒童及少年遭
    受其他迫害，非立即安置難以有效保護者。又緊急安置不得
    超過72小時，非72小時以上之安置不足以保護兒童及少年者
    ，得聲請法院裁定繼續安置。繼續安置以3 個月為限；必要
    時，得聲請法院裁定延長之。十八歲以上未滿二十歲之人，
    於緊急安置等保護措施，準用本法之規定。兒童及少年福利
    與權益保障法第56條第1 項、第57條第2 項、第110 條分別
    定有明文。
三、經核，本件聲請人主張之事實，業據提出戶籍謄本、臺北市
    政府社會局兒童及少年保護個案法庭報告書、本院100 年度
    司護字第57號民事裁定影本等件為證。本院考量受安置人之
    父母尚無法提供受安置人妥適照顧，而受安置人疑似智能障
    礙及過動症，缺乏自我保護能力，為維護受安置人權益並確
    保其安全，因認受安置人黃○○現仍不適宜返家，本件仍有
    延長繼續安置之必要，故聲請人聲請延長繼續安置3 個月，
    於法尚無不合，應予准許。
四、依兒童及少年福利與權益保障法第110 條準用第57條第2 項
    、非訟事件法第21條第1 項前段，裁定如主文。
五、如不服本裁定，應於裁定送達後10日內，以書狀向本院提出
    抗告狀，並繳納抗告費新臺幣1,000 元。
中    華    民    國   100    年    12    月    28    日
                  家事庭司法事務官